【裁判字號】    89,易,2110
【裁判日期】    891212
【裁判案由】    傷害等
【裁判全文】
臺灣臺南地方法院刑事判決                        八十九年度易字第二一一號
    公  訴  人  臺灣台南地方法院檢察署檢察官
    被      告  乙○○
右列被告因傷害等案件，經檢察官提起公訴（八十九年度偵字第八０七０號），本院
判決如左：
    主    文
乙○○傷害人之身體，處有期徒刑參月，如易科罰金，以參佰元折算壹日；又以加害
生命、身體之事，恐嚇他人，致生危害於安全，處有期徒刑肆月，如易科罰金，以參
佰元折算壹日。應執行有期徒刑陸月，如易科罰金，以參佰元折算壹日。
    事    實
一、乙○○與甲○○係夫妻，雙方感情不睦，乙○○於民國八十九年五月三十日下午
    四時許，在台南縣仁德鄉○○村○○○街二十四巷三號住處，因向甲○○索取新
    台幣二十萬元遭拒，竟心生不滿，基於傷害之犯意，出拳毆打甲○○，致甲○○
    受有左耳外傷性鼓膜穿孔之傷害；又於甲○○被毆打逃出屋外時，另行起意，在
    甲○○身後喊叫「要打死你」等語，恐嚇甲○○，致甲○○心生畏懼。
二、案經甲○○訴由台南縣警察局歸仁分局報請台灣台南地方法院檢察署檢察官偵查
    起訴。
    理    由
一、訊據被告乙○○固坦承於右揭時地確有傷害告訴人甲○○及對甲○○喊「要打死
    你」等語，惟矢口否認有何恐嚇犯行，辯稱當時是講氣話，並無恐嚇之意云云。
    經查，右揭犯罪事實，業據甲○○於警訊及偵查中指述綦詳，復有國立成功大學
    醫學院附設醫院診斷證明書壹紙在卷可稽。再查，被告毆打甲○○致其受有左耳
    外傷性鼓膜穿孔之傷害，在甲○○逃出屋外之時，在甲○○身後喊叫「要打死你
    」等語，顯有恐嚇之意，而甲○○亦因而心生畏懼乙節，亦據甲○○於警訊指述
    明確。綜上所述，被告自白部分，核與事實相符，而其所辯，則顯係事後畏罪卸
    責之詞，不足採信。本件事證明確，被告犯行，洵堪認定。
二、核被告所為，係分犯刑法第二百七十七條第一項、第三百零五條之罪。被告所犯
    上開傷害及恐嚇二罪間，犯意各別，罪名互異，應分論併罰。爰審酌被告犯罪之
    動機、手段、所生危害及犯罪後態度等一切情狀，量處如主文所示之刑，並諭知
    易科罰金及定其應執行之刑，以資懲儆。
三、據上論斷，應依刑事訴訟法第二百九十九條第一項前段，刑法第三百零五條、第
    二百七十七條第一項、第四十一條、第五十一條第五款，罰金罰鍰提高標準條例
    第一條前段、第二條，判決如主文。
中      華      民      國    八  十  九    年  十  二  月    十  二    日
                                    臺灣臺南地方法院刑事第一庭
                                        法  官  王  獻  楠
右正本證明與原本無異。
如不服本判決，應於判決送達後十日內，向本院提出上訴狀。
                                        書記官  陳  玉  果
中      華      民      國    八  十  九    年  十  二  月    十  二    日
附錄本案論罪科刑法條全文。
刑法第二百七十七條第一項：
  傷害人之身體或健康者，處三年以下有期徒刑，拘役或一千元以下罰金。
刑法第三百零五條：
  以加害生命、身體、自由、名譽、財產之事恐嚇他人，致生危害於安全者，處二年
  以下有期徒刑、拘役或三百元以下罰金。


司法院資訊處製作；財團法人民間司法改革基金會備份。
